臺灣新竹地方法院刑事判決
109年度易字第486號
公  訴  人  臺灣新竹地方檢察署檢察官
被      告  吳文釋



上列被告因竊盜案件，經檢察官提起公訴（109年度偵字第4665
號），於本院準備程序進行中，被告就被訴事實為有罪之陳述，
經本院裁定改行簡式審判程序審理，判決如下：
    主  文
吳文釋共同犯攜帶兇器竊盜罪，累犯，處有期徒刑陸月，如易科
罰金，以新臺幣壹仟元折算壹日。扣案之千斤頂及電動起子各壹
個，均沒收。
   事實及理由
一、本件犯罪事實及證據，除事實欄一第1行至第4行所載「…
　　前因施用毒品案件，經臺灣新竹地方法院以106年度訴字第8
    01號判決處有期徒刑9月確定，於民國108年6月11日縮刑假
    釋出監付保護管束，於108年8月2日假釋期滿未經撤銷，所
    餘刑期以已執行論。…」應予刪除、事實欄一第9行及事實欄
    二之「溫明雄」應更正為「温明雄」；證據部分，應補充被
    告吳文釋於本院準備程序及審理時之自白，餘均引用檢察官
    起訴書之記載（如附件）。
二、按所謂兇器，其種類並無限制，凡客觀上足以對人之生命、
    身體、安全構成威脅，具有危險性之兇器均屬之，且祇須行
    竊時攜帶此種具有危險性之兇器為已足，並不以攜帶之初有
    行兇之意圖為必要（最高法院79年台上字第5253號判例意旨
    參照）。經查，被告吳文釋與共犯何寬洪2人行竊時所持用
    之電動起子及千斤頂，均係金屬材質，且被告2人持之用以
    拆卸被害人温明雄所有車輛之車門把手及車上零件，在客觀
    上足以對人之生命、身體、安全構成威脅，具有危險性之兇
    器無疑。核被告吳文釋所為，係犯刑法第321條第1項第3款
    攜帶兇器竊盜罪。被告吳文釋與共犯何寬洪就上開犯行有犯
    意聯絡及行為分擔，應論以共同正犯。又被告吳文釋前⑴於1
    05年7月間，因肇事逃逸案件，經本院以105年度交訴字第18
    號判決有期徒刑1年4月，嗣經被告上訴，經臺灣高等法院以
    106年度交上訴字第19號判決上訴駁回，於106年5月11日確
    定；⑵又於106年12月間，因施用第一級毒品案件，經本院以
    106年度訴字第801號判決判處有期徒刑9月，於106年12月28
    日確定，上開⑴⑵案件接續執行，於108年6月11日縮短刑期假
    釋出監，所餘刑期付保護管束，嗣於108年8月2日保護管束
    期滿假釋未經撤銷，視為已執行完畢等情，有臺灣高等法院
    被告前案紀錄表在卷可佐（見本院卷第31頁至第33頁、第39
    頁至第40頁），其於5 年以內故意再犯本案有期徒刑以上之
    罪，為累犯，且查本件並無司法院釋字第775 號解釋所示，
    有罪刑不相當之情形，仍應依刑法第47條第1項規定，加重
    其之刑。又本案被告吳文釋為如起訴書事實欄所示犯行，所
    竊得之車門把手4個及擋泥板2個，價值非鉅，且所失物品部
    分均經告訴人温明雄領回，可認告訴人所受損害業已減輕，
    復被告吳文釋為如起訴書事實欄所示犯行雖有攜帶兇器行竊
    之事實，然其並行為地點，係在告訴人住所外之空地，當時
    告訴人亦未在現場，則被告吳文釋此之犯行對於告訴人之人
    身安全之侵害度較低，由是可徵其如起訴書事實欄所示之加
    重竊盜犯行，除如普通竊盜對告訴人造成財損外，可能衍生
    之其他危害極低，就行竊因兼具攜帶兇器致須加重刑責所應
    蘊之不法內涵及侵害法益程度而言，但止於輕微，對告訴人
    滋生之財損更未能稱鉅，因之，執此微情輕節與被告吳文釋
    所為如事實欄所示攜帶兇器加重竊盜罪之法定刑相較，殊有
    情輕法重之憾，致本院認縱科以最低度處斷刑，仍嫌過重，
    徒生刑罰苛虐之感，參酌司法院大法官會議釋字第263號解
    釋所揭櫫「若有情輕法重之情形者，裁判時本有刑法第59條
    酌量減輕其刑規定之適用」之旨，要見被告吳文釋就起訴書
    事實欄所示犯行尚具堪值憫恕之處，爰依刑法第59條規定，
    酌減被告此部分之刑。被告吳文釋就事實欄所示犯行部分，
    有如上刑之加重及減輕事由，爰依法先加後減之。
三、爰以行為人之責任為基礎，審酌被告吳文釋任意竊取他人物
    品，顯乏尊重他人財產權之觀念，應予非難，惟其犯後終能
    坦承竊盜犯行，兼衡被告吳文釋參與犯罪之程度、其犯罪動
    機、目的、手段，兼衡被害人已領回失物，所受損害業已減
    輕，暨被告吳文釋自述高中肄業之智識程度、現為大型過濾
    器之維修技師，月薪新臺幣（下同）3萬元，與父母同住，
    尚有父母待其扶養之生活狀況（見本院卷第185頁至第187頁
    ）等一切情狀，量處如主文所示之刑，併諭知易科罰金之折
    算標準，以示懲儆。
四、末按犯罪所得已實際合法發還被害人者，不予宣告沒收或追
    徵，刑法第38條之1第5項定有明文。經查，被告吳文釋為本
    案竊盜犯行之犯罪所得即失竊之車門把手4個及擋泥板2個，
    業經被害人領回，有贓物認領保管單在卷可稽（見偵查卷第
    59頁），爰依刑法第38條之1第5項之規定，不予宣告沒收。
　　至於扣案之千斤頂1個及電動起子1個，為被告吳文釋與共同
    被告何寬洪於本件竊盜所用之物，且為被告吳文釋所有，業
    據被告吳文釋供承在卷（見本院卷第185頁），爰依刑法第3
    8條第2項規定沒收之。
據上論斷，應依刑事訴訟法第273條之1第1項、第299條第1 項前
段、第310條之2、第454條第2項，判決如主文。
本案經檢察官張凱絜提起公訴，檢察官孫立婷到庭執行職務。
中    華    民    國   110   年     2    月     8     日
                  刑事第七庭    法  官    華澹寧
以上正本證明與原本無異。　　　　　　　　　
如不服本判決應於收受判決後20日內向本院提出上訴書狀，並應
敘述具體理由。其未敘述上訴理由者，應於上訴期間屆滿後20日
內向本院補提理由書(均須按他造當事人之人數附繕本)「切勿逕
送上級法院」。 
中    華    民    國   110   年     2    月     8     日
                                書記官    吳羽君
附錄本案論罪科刑法條全文：
刑法第321條第1項第3款
犯前條第1項、第2項之罪而有下列情形之一者，處6月以上5年以
下有期徒刑，得併科五十萬元以下罰金：
三、攜帶兇器而犯之者。 

附件： 
臺灣新竹地方檢察署檢察官起訴書
                                     109年度偵字第4665號
　　被　　　告　吳文釋
　　            何寬洪　
上列被告等因竊盜案件，已經偵查終結，認應該提起公訴，茲將
犯罪事實及證據並所犯法條分敘如下：
        犯罪事實
一、吳文釋前因施用毒品案件，經臺灣新竹地方法院以106年度
    訴字第801號判決處有期徒刑9月確定，於民國108年6月11日
    縮刑假釋出監付保護管束，於108年8月2日假釋期滿未經撤
    銷，所餘刑期以已執行論。吳文釋與何寬洪共同基於意圖為
    自己不法所有之犯意聯絡，於民國109年4月21日12時許，由
    吳文釋駕駛車牌號碼00-0000號自用小貨車搭載何寬洪，一
    同前往溫明雄置放報廢車輛位於新竹縣○○鄉○○村0000000號
    旁空地，以吳文釋自備足資為兇器之千斤頂、電動起子各1
    個，共同將溫明雄所有已逕行註銷之原車號0000-00號自用
    小客車之車門把手開關4個、擋泥板2個等零件拆卸而竊取之
    ，其正欲竊取該車懸吊避震器之際，旋遭溫明雄當場發覺報
    警處理，在上址當場將之逮捕，並扣得千斤頂、電動起子各
    1個及車門把手開關4個、擋泥板2個（已發還溫明雄）而查
    獲。
二、案經溫明雄訴由新竹縣政府警察局新湖分局報告偵辦。
　　　  證據並所犯法條
一、證據清單:
編號 證據方法 待證事實 1 被告吳文釋警詢、偵查中供述 被告吳文釋於警詢及偵查中固坦承與被告何寬洪於上揭時、地共同竊取上開自用小客車零件不諱，惟辯稱：正要拆時就被發現，我以為是廢車等語。 2 被告何寬洪警詢、偵查中供述 被告何寬洪於警詢及偵查中固坦承與被告吳文釋於上揭時、地共同竊取上開自用小客車零件不諱，惟辯稱：還沒有拆到東西就被發現，吳文釋說那是人家不要的車子等語。 3 證人溫明雄警詢中證述 證人溫明雄發現上開自用小客車失竊及發現被告行竊之經過。 4 員警職務報告、扣押筆錄、扣押物品目錄表、贓物認領單、車輛詳細資料報表、汽車新領牌照登記書、汽（機）車各項異動登記書各1份、現場照片20張、扣案千斤頂、電動起子各1個。 佐證全部之犯罪事實。 
二、核被告吳文釋、何寬洪所為，均係犯刑法第321條第1項第3
    款之攜帶兇器加重竊盜罪嫌，其等有犯意聯絡及行為分擔，
    請依共同正犯論處。另被告吳文釋有事實欄所載之犯罪科刑
    執行完畢情形，有本署刑案資料查註紀錄表在卷可稽，其於
    受徒刑執行完畢5年以內故意再犯有期徒刑以上之罪，為累
    犯，請依刑法第47條第1項規定及釋字第775號解釋意旨裁量
    加重其刑。又扣案之作案工具千斤頂、電動起子各1個，係
    供被告吳文釋、何寬洪犯罪所用之物且屬被告吳文釋所有，
    請依刑法第38條第2項宣告沒收；被告吳文釋、何寬洪上開
    竊得車門把手開關4個、擋泥板2個已返還告訴人，此有贓物
    認領單1份在卷可佐，依刑法第38條之1第5項之規定，爰不
    聲請宣告沒收。
三、依刑事訴訟法第251條第1項提起公訴。
　　此    致
臺灣新竹地方法院
中　　華　　民　　國　 109　  年　  5　   月　　29    日
                          　　檢　察　官　張凱絜　　
本件正本證明與原本無異